【裁判字號】    95,簡上,214
【裁判日期】    950413
【裁判案由】    詐欺
【裁判全文】
臺灣高雄地方法院刑事判決             95年度簡上字第214號
上  訴  人  臺灣高雄地方法院檢察署檢察官
被      告  丁○○○
                    現於臺灣高雄監獄
上列上訴人因被告詐欺案件，不服臺灣高雄地方法院中華民國94
年12月30日94年度簡字第7719號第一審判決（聲請簡易判決處刑
案號：94年度偵緝字第2271號），提起上訴，及請求移送併辦（
移送併辦案號94年度偵緝字第2813號），本院管轄之合議庭判決
如下：
    主  文
原判決撤銷。
丁○○○幫助連續意圖為自己不法之所有，以詐術使人將本人之
物交付，累犯，處有期徒刑伍月，如易科罰金，以參佰元折算壹
日。
    事  實
一、丁○○○曾於民國 (下同)90 年間因施用毒品案件，經本院
    以90年度訴字第2932號判決分別判處有期徒刑8 月、3 月，
    並應執行有期徒刑10月確定，復於91年間因竊盜案件，經台
    灣高等法院高雄分院以91年度上易字第386 號判處有期徒刑
    1 年確定，上開兩案合併定應執行刑1 年8 月，於92年9 月
    10日縮短刑期假釋出監，並於93年2 月8 日（聲請書誤植為
    93 年4月28日）保護管束期滿未經撤銷而執行完畢。
二、丁○○○依一般社會之通見，可預見收購存摺之人將有可能
    作為財產犯罪使用，竟仍不違其本意，基於幫助他人犯罪之
    不確定故意，撥打報紙分類小廣告刊登收購簿子之聯絡電話
    後，與收購帳戶存摺之人約定，以每本新台幣 (下同)1000
    元之價格出售銀行帳戶存摺、提款卡後，分別於(1)93年6 月
    28日前往臺灣中小企業銀行大發分行申請設立第000000000
    00號帳戶，及於(2)93年7 月2 日前往合作金庫銀行興鳳分行
    申請設立第000000 0000000號帳戶，並均取得帳戶存摺、提
    款卡、密碼等資料後，於93年7 月2 日某時，在高雄市○○
    路與澄清路附近某處，將上開二帳戶之存摺、提款卡、密碼
    等資料出售予之前約定收購帳戶存摺之人。嗣有不詳姓名之
    詐欺集團成員，分別於(1)94年7 月2日10時10分許，自稱係
    經營地下錢莊業者「曾志龍」者，撥打電話向丙○○佯稱，
    其弟因幫人擔保，現被地下錢莊抓住，須匯款10萬元云云，
    丙○○信以為真，遂依指示於同日10時30分許、同日11時許
    ，分別前往臺灣中小企業銀行竹南分行匯款10萬元、3 萬
    2000元至丁○○○上開臺灣中小企業銀行大發分行帳戶內。
    (2)同年7 月3 日12時30分許，該犯罪集團成員復以同一手法
    ，撥打電話予乙○○，乙○○信以為真，亦依指示於同日12
    時48分許至台北縣中和市○○路聯邦銀行提款機處，以ATM
    轉帳之方式，轉帳4 萬元至丁○○○上開臺灣中小企業銀行
    大發分行帳戶帳戶內。(3)93年9 月1 日20時，以傳電話簡訊
    之方式向甲○○詐稱其信用卡遭盜用，甲○○不疑有詐，遂
    於同日21時42分許，依指示轉帳9 萬9882元匯入上開合作金
    庫銀行興鳳分行帳戶內。嗣丙○○、乙○○、甲○○發覺受
    騙，並報警處理，始查獲上情。
三、案經高雄縣政府警察局移送臺灣高雄地方法院檢察署檢察官
    偵查後聲請簡易判決處刑及移送併辦。
    理  由
一、上揭事實業據被告丁○○○於本院審理中坦承不諱，核與被
    害人丙○○、乙○○、甲○○於警詢時之指訴情節相符，此
    外，復有臺灣中小企業銀行大發分行93年8 月9 日九三大發
    字第0055號函及所附丁○○○身分證影本及第000000000000
    號帳戶自開戶日93年6 月28日起至93年7 月3 日止之交易明
    細查詢單1 份、合作金庫銀行興鳳分行93年10月5 日合金興
    鳳存字第0930004917號函及所附丁○○○身分證影本、開戶
    資料及第0000000000000 號帳戶自93年8 月27日起至93年9
    月5 日止之交易明細表1 份、被害人丙○○於臺灣中小企業
    銀行竹南分行之匯款單2 紙、被害人康淑慧於聯邦銀行提款
    機轉帳之存戶交易明細表1 紙、被害人甲○○提出之郵政儲
    金匯業局儲戶交易明細表1 紙在卷可憑，足見被告之自白與
    事實相符，其犯行明確堪以認定。
二、核被告所為，係犯刑法第30條、第339 條第1 項之幫助連續
    詐欺取財罪，被告之犯行係屬幫助犯，應依刑法第30條第2
    項之規定，按正犯之刑減輕之。又被告出售上開二本帳戶存
    摺、提款卡、密碼等資料予某不詳姓名之成年男子後，詐欺
    集團成員連續利用上開帳戶向被害人丙○○、乙○○、甲○○詐欺財物，詐欺集團成員雖成立連續犯，惟被告係以一行
    為同時交付上開二本帳戶存摺、提款卡、密碼資料予某不詳
    姓名之成年男子，係出於一個幫助犯意為之，僅論以單純一
    罪。另被告前於90年間因施用毒品案件，經本院以90年度訴
    字第2932號判決分別判處有期徒刑8 月、3 月，並應執行有
    期徒刑10月確定，復於91年間因竊盜案件，經台灣高等法院
    高雄分院以91年度上易字第386 號判處有期徒刑1 年確定，
    上開兩案合併定應執行刑1 年8 月，於92年9 月10日縮短刑
    期假釋出監，並於93年2 月8 日（聲請書誤植為93年4 月28
    日）保護管束期滿未經撤銷而執行完畢，此有臺灣高等法院
    被告前案紀錄表、臺灣高等法院在監在押全國紀錄表各1 份
    附卷可按，其於有期徒刑執行完畢後5 年內再犯本件有期徒
    刑以上之罪，為累犯，請依刑法第47條之規定，加重其刑。
    被告所應處之刑同時有加重及減輕之原因，應依法先加後減
    之。聲請人雖僅就被告出售上開合作金庫銀行興鳳分行帳戶
    存摺、提款卡、密碼等資料予某不詳姓名之成年男子，供詐
    欺集團成員詐騙甲○○財物之事實聲請簡易判決處刑 (與起
    訴有同一效力)， 惟被告於同一時、地出售上開臺灣中小企
    業銀行大發分行帳戶存摺、提款卡、密碼等資料予某不詳姓
    名之成年男子，供詐欺集團成員詐騙丙○○、乙○○財物之
    事實，與前開聲請簡易判決處刑之犯罪事實，係屬單純一罪
    之關係，業如前述，依刑事訴訟法第267 條之規定，為聲請
    簡易判決處刑效力所及，是以，本院自應一併加以審判。原
    審以被告罪證明確，予以論罪科刑，固非無見。惟原判決僅
    就被告出售上開合作金庫銀行興鳳分行帳戶存摺、提款卡、
    密碼等資料予某不詳姓名之成年男子，供詐欺集團成員詐騙
    甲○○財物之犯行，加以審判，而未及就被告所為其餘犯行
    一併審理，尚有未洽，上訴人上訴意旨認原判決未及審判被
    告出售上開臺灣中小企業銀行大發分行帳戶存摺、提款卡、
    密碼等資料予某不詳姓名之成年男子，供詐欺集團成員詐騙
    丙○○、乙○○財物之犯行，執此指摘原判決不當，為有理
    由，自應由本院將原判決予以撤銷改判。爰審酌被告將銀行
    帳戶存摺、提款卡、密碼等資料提供他人詐欺取財使用，使
    詐欺取財者得以隱匿真實身分，紊亂社會正常交易秩序，並
    使不法之徒藉此輕易詐取財物，致檢警難以追查緝捕，助長
    詐欺犯罪者詐騙財物之犯罪風氣，所造成危害自非輕微，及
    被害人遭詐欺匯款之金額27萬1882元，數額非小，惟念僅因
    貪圖一時小利而罹刑章，其犯罪所得不多，且其犯後坦承犯
    行，態度尚稱良好等一切情狀，量處如主文所示之刑，並諭
    知易科罰金之折算標準。
據上論斷，應依刑事訴訟法第455 條之1 第1 項、第3 項、第36
9 條第1 項前段、第364 條、第299 條第1 項前段，刑法第30條
前段，罰金罰鍰提高標準條例第1 條前段、第2 條，判決如主文
第1 項前段、第2 項、第339 條第1 項、第47條、第41條第1 項
。
本案經檢察官戊○○到庭執行職務。
中    華    民    國    95    年    4     月    13    日
                       刑事第九庭審判長 法  官 張世賢
                                        法  官 謝梨敏
                                        法  官 陳建和
以上正本證明與原本無異。
本件不得上訴。
中    華    民    國    95    年    4     月    13    日
                                        書記官 戴顯澄


司法院資訊處製作；財團法人民間司法改革基金會備份。
